# 求助陈版 & 各位大神关于内部关联方委托研发的账务处理

提问人：15397916951 时间：2023-03-29 11:16:09
A公司与B公司为同一控制下的关联企业，A公司常年委托B公司进行研发，现有以下假设情形下的账务处理和问题，望给出意见。
假设 1 ：A公司与B公司的委托研发合同属于取得一项无形资产；
假设 2 ：履约进度按某一时点履行；
假设 3 ：B公司预收20%价款。
假设 4 ：B公司若研发失败需要返还20%的预收款。
受托方账务处理：
（ 1 ）收到款项时确认合同负债（ 2 ）进行研发时确认合同履约成本（ 3 ）年末时根据摊销期限将合同履约成本重分类至存货/其他非流动资产（ 4 ）预计研发失败时，根据亏损合同相关准则规定，全额计提合同履约成本减值准备，并返还预收款项（ 5 ）研发成功结算时，确认收入，结转合同履约成本。
委托方账务处理：
（ 1 ）支付预付款项时，确认其他非流动资产——委外研发支出（ 2 ）收回预付款时，冲回其他非流动资产（ 3 ）研发成功并结算时，支付款项、结转其他非流动资产，并确认无形资产。
集团层面账务处理：
（ 1 ）未结算前，抵消受托方合同负债与委托方的其他非流动资产（ 2 ）未结算前，受托方合同履约成本如何处理?
站在集团层面根据研发进度费用化或资本化？站在集团层面，由于研发加计扣除的原因，这种模式是不是相当于损失了一部分抵税收益？（ 3 ）结算后，抵消收入与成本时，收入与成本的差额如何处理？
望解答，谢谢。

回答人：chenyiwei
如果确定研发成果的控制权归属于委托方，且交易价格合理、公允且具有商业实质，则你所建议的委托方、受托方各自层面的会计处理基本合理。
对于集团合并报表层面，应将其还原为一项内部研发项目处理，抵销受托方所确认的毛利，将受托方的合同履约成本和营业成本还原到研发支出，并根据无形资产准则规定予以费用化或资本化的处理。